【裁判字號】    98,簡上,85
【裁判日期】    981118
【裁判案由】    違反電子遊戲場業管理條例
【裁判全文】
臺灣屏東地方法院刑事判決              98年度簡上字第85號
上  訴  人  甲○○○
即  被  告
                    樓
上列上訴人即被告因違反電子遊戲場業管理條例案件，不服本院
98年度簡字第48號民國98年2 月6 日第一審簡易判決（聲請簡易
判決處刑案號：97年度偵字第5271號），提起上訴，本院管轄之
第二審合議庭自為第一審判決如下：
    主  文
原判決撤銷。
甲○○○無罪。
    理  由
一、聲請簡易判決處刑意旨略以：被告甲○○○係設走在屏東縣
    鹽埔鄉○○○道路旁之「竹屋檳榔攤附設卡拉ＯＫ店」負責
    人，明知該店未依電子遊戲場業管理條例之規定辦理營利事
    業登記，竟基於與不特定人賭博財物之犯意，自民國97年7
    月21日起，在上開店內，擺設賭博性電子遊戲機「虎豹王」
    乙台，與不特定之人賭博財物。其賭法為凡參與賭博博者，
    每次以新台幣10元硬幣投入機具內，機具則顯示10分，每次
    可押不等之分數，如押中可得倍數不等之分數，所得分數可
    換取現金退幣，反之則為機具沒入，機具內之賭資則歸被告
    所有，而以此經營電子遊戲場業。嗣於同年月22日18時50分
    許，在上址為警查獲，並扣得上述機具乙台及機具內之硬幣
    950 元，因認被告涉有刑法第266 條第1 項之賭博及電子遊
    戲場業第22條之罪嫌。
二、按犯罪事實應依證據認定之，無證據不得認定犯罪事實；不
    能證明被告犯罪者，應諭知無罪之判決，刑事訴訟法第154
    條第2 項、第301 條第1 項分別定有明文。又事實之認定，
    應憑證據，如未能發現相當證據，或證據不足以證明，自不
    能以推測或擬制之方法，為裁判基礎；且認定犯罪事實所憑
    之證據，雖不以直接證據為限，間接證據亦包括在內，然而
    無論直接證據或間接證據，其為訴訟上之證明，須於通常一
    般之人均不致有所懷疑，而得確信其為真實之程度者，始得
    據為有罪之認定，倘其證明尚未達到此一程度，而有合理之
    懷疑存在而無從使事實審法院得有罪之確信時，即應由法院
    為被告無罪之判決，有最高法院40年台上字第86號判例、76
    年台上字第4986號判例可資參照。且按認定犯罪事實應依證
    據，為刑事訴訟法所明定，故被告否認犯罪事實所持之辯解
    ，縱屬不能成立，仍非有積極證據足以證明其犯罪行為，不
    能遽為有罪之認定，亦有最高法院30年上字第1831號判例意
    旨可資參照。
三、公訴人認被告涉犯前開罪嫌，乃係以證人丙○○及員警乙○○○之証詞以，張女於97年7 月21日，即將其所營檳榔攤轉
    與被告經營，且其轉讓予被告時，電子遊戲機並未插電；乙○○○則稱查獲時，被告在打掃環境，準備營業云云。惟訊
    之被告固不否認盤讓前述檳榔店意欲營業，惟堅詞否認有何
    經營電子遊戲場業行為，辯稱其剛盤下該店僅在整理環境，
    且曾要求前手即丙○○將電子遊戲機載走，其未插電，根本
    未曾以之營業等語。
四、經查：
  (一)證人丙○○固於本院審理中証稱前述店面係其轉讓予被告，
    惟亦証稱扣案電子遊戲機係其他客人寄放，不包括在轉讓範
    圍內，惟轉讓時並未插電，查獲時離其交出店面已十餘日等
    語（見本院98年6 月18日審判筆錄），是該電子遊戲機先勿
    論為何人插電，然是否插電即表示已有人打玩而營業，已非
    無疑。
  (二)次查被告係經丁○○○之介紹與前述店面屋主戊○○簽約租
    賃（前手即丙○○），雙方係97年7 月間簽約，惟自同年8
    月10日始行生效，之前被告先要整理店面，警方查獲之97年
    7 月22日，係在丙○○交店之後2 或3 日，非張女所稱之十
    餘日等節，有稱賃契約書影本1 份在卷，並經戊○○及丁○○○2 人到庭結証無誤，是被告即上訴人顯係在甫接手前述
    店面未幾即遭警查獲前開電子遊戲機，實際上該店有無開始
    營業，亦顯有疑問。
  (三)末查警方查獲時，前開機具雖有插電，但尚未開機，不能打
    玩，被告即上訴人當場表明其無鑰匙且即聯絡前手張女到場
    ，惟張女未至，而一般查獲此類案件時，通常都會有鑰匙，
    故警方係破壞該電玩機具查扣其內硬幣，該店查獲時雖無門
    禁，但似不像在營業而像在整理場地等，亦據查獲員警邱明
    恭及乙○○○於本院審理中証述在案，此亦足徵被告即上訴
    人所稱其尚未開始營業僅在整理環境等語，非虛妄之詞。綜
    上所述，檢察官所舉証據顯尚無足使本院確信被告有何遭指
    訴之犯行，此外復亦查無其他積極証據可資証明被告犯罪，
    揆諸首開法條意旨及說明，自應依法為被告無罪之諭知。
五、原審遽予論罪科刑，尚有未洽，被告上訴，為有理由，合應
    由本院撤銷原判決。
六、末按，檢察官聲請以簡易判決處刑之案件，經法院認為有刑
    事訴訟法第451 條之1 第4 項但書之情形者，應適用通常訴
    訟程序審判之，同法第452 條定有明文。又按對於簡易判決
    之上訴，準用刑事訴訟法第3 編第1 章及第2 章之規定，管
    轄第二審之地方法院合議庭受理簡易判決上訴案件，應依通
    常程序審理。其認案件有刑事訴訟法第452 條之情形者，應
    撤銷原判決，逕依通常程序為第一審判決，法院辦理刑事訴
    訟簡易程序案件應行注意事項第14項亦有明文。本件原審依
    檢察官之聲請，對被告論罪科刑之部分，經本院撤銷改判無
    罪，已如前述，足認檢察官聲請簡易判決處刑為不適當，而
    有刑事訴訟法第451 條之1 第4 項但書第3 款之情形，揆諸
    前揭規定，應由本院合議庭逕依通常程序審理後，自為第一
    審判決，檢察官如不服本判決，仍得於法定上訴期間內，向
    管轄之第二審法院提起上訴，附此敘明。
據上論斷，應依刑事訴訟法第452 條、第455 條之1 第3 項、第
369 條第1 項前段、第364 條、第301 條第1 項，判決如主文。
本案經檢察官劉昀到庭執行職務。
中    華    民    國    98    年    11    月    18    日
                  刑事第一庭  審判長法  官  潘正屏
                                    法  官  涂裕洪
                                    法  官  黃紀錄
以上正本證明與原本無異。
如不服本判決應於收受判決後10日內向本院提出上訴書狀，並應
敘述具體理由；其未敘述上訴理由者，應於上訴期間屆滿後20日
內向本院補提理由書（均須按他造當事人之人數附繕本）「切勿
逕送上級法院」。
中    華    民    國    98    年    11    月    18    日
                                     書記官  唐明煌


司法院資訊處製作；財團法人民間司法改革基金會備份。
